臺灣高雄地方法院刑事附帶民事訴訟判決
原　　　　告　陳○○
兼法定代理人　黃○○
法定　代理人　陳○榮
被　　　　告　蘇家富
上列被告因傷害案件（100年度易字第1570號），經原告提起附
帶民事訴訟，請求損害賠償，本院於100年11月22日言詞辯論終
結，判決如下︰
    主  文
被告應給付原告黃○○新臺幣壹萬柒仟捌佰壹拾貳元及自民國一
００年十一月二日起至清償日止，按週年利率百分之五計算之利
息。原告其餘之訴均駁回。
本判決第一項原告黃○○得假執行；但被告如以新臺幣壹萬捌仟
元預供擔保，免為假執行。
原告其餘假執行之聲請均駁回。
    事  實 及 理  由
一、原告主張：被告毆打原告黃○○將近10分鐘，造成黃○○頭
    部外傷及臉部挫傷、四肢擦挫傷，目前還在看醫生治療中，
    身心受創，故請求被告賠償醫藥費新臺幣（下同）10萬元，
    精神賠償30萬元；原告陳○○當時見狀受到驚嚇，打算跑出
    去求教，遭被告伸手拉住衣領甩出去撞到桌子而受胸部挫傷
    之傷害，導致不敢一個人入睡，有時睡到一半還要驚醒，故
    請求被告賠償精神損害10萬元等語。爰聲明：被告應賠償
    原告黃○○40萬元，及就起訴狀繕本送達隔天起即民國（下
    同）100年11月2日起算法定遲延利息；被告應賠償原告陳
    ○○10萬元及自100年11月2日起算法定遲延利息；請准許
    提供擔保宣告假執行。訴訟費用由被告負擔。
二、被告蘇家富主張原告請求金額太大，無法負擔，而請求駁回
    原告之訴，訴訟費用由原告負擔，並援用本院100年度易字
    第1570號刑事案件卷宗證據資料。
三、本院得心證理由
  (一)按附帶民事訴訟之判決，應以刑事訴訟判決所認定之事實
    為據，刑事訴訟法第500條前段定有明文。本件被告蘇家
    富承租高雄市○○區○○路96號1樓經營飲料店，原告黃○
    ○當時住居在該處2樓而出入需行經該飲料店，被告蘇家富
    於100年6月3日16時10分許，因不滿原告黃○○帶同其女即
    原告陳○○下課返回住處時未隨手關上1樓通道門，遂在上
    址1樓通往2樓之樓梯口處與黃○○發生口角爭執，黃○○基
    於傷害故意，以握有鑰匙之右手揮擊蘇家富左臉，以致蘇家
    富所戴眼鏡脫落而鏡框斷裂毀壞（毀損部分未具告訴），再
    手持其女之書包砸打蘇家富頭部，蘇家富即基於傷害故意，
    憤而徒手毆打黃○○頭部，黃○○又承前傷害故意，一手拉
    扯蘇家富上衣前領，一手拉住蘇家富頭髮往下施力，因重心
    不穩而跌倒在地，二人仍僵持數分鐘後，迨隔壁自助餐店老
    闆前來察看始停手，蘇家富因上揭黃○○之傷害行為受有左
    側頭皮挫傷約5公分，後頸挫傷約7公分之傷害（上衣毀壞部
    分未具告訴）；黃○○則因蘇家富上揭傷害行為受有頭部外
    傷、四肢擦挫傷、臉部挫傷之傷害之事實，業經本院100年
    度易字第1570號刑事判決所認定，參諸前揭規定，本院自應
    以上開刑事判決認定之事實為據。從而，(1)原告黃○○請
    求被告應賠償所受損害，業已表明請求之原因事實，核與民
    法第184條第1項前段規定相合，自屬有據。(2)至於原告陳○
    ○請求被告賠償損害部分，因被告蘇家富就此部分犯罪，經
    本院100年度易字第1570號判決為無罪之諭知，依刑事訴訟
    法第503條第1項前段規定「刑事訴訟諭知無罪，免訴或不受
    理之判決者，對於附帶民事訴訟部份應以判決駁回原告之訴
    」，本院就原告陳○○請求被告賠償部分即因刑事訴訟之判
    決並無事實認定而無從據以為原告請求權是否存在之判斷，
    是原告陳○○之訴，應予駁回，合先敘明。
  (二)茲就原告黃○○得請求被告蘇家富賠償之金額，審酌如下：
  醫療費用：(1)原告固主張其要求賠償醫藥費用10萬元，惟據
    其提出醫療費用收據（含長庚紀念醫院、家欣診所及劉金龍
    診所，見本院卷頁23-30、46）總計為6,531元，其中就長庚
    紀念醫院收據合計為4326元，較長庚紀念醫院函覆本院原告
    黃○○自100年6月3日起至100年10月24日止於該院支出醫療
    費用明細表（見本院卷頁32-39）合計5,607元為低，本院審
    酌原告黃○○既實際在長庚紀念醫院支出醫療費用為5,607
    元，且有明細在卷可稽，亦經兩造所不爭執，自應以5,607
    元計算原告在該院所支出之醫療費用，是原告此部分所得請
    求之醫療費用7812元為適當（5607元+2205＝7812元）。
  精神慰撫金：(1)又「慰藉金之賠償須以人格權遭遇侵害，使
    精神上受有痛苦為必要，其核給之標準固與財產上損害之計
    算不同，然非不可斟酌雙方身分資力與加害程度，及其他各
    種情形核定相當之數額」最高法院51年台上字第223號判例
    意旨可資參照。(2)本院審酌(甲)原告黃○○所自稱高職畢業，
    目前家管，未參加社會團體；(乙)被告蘇家富自稱專科畢業，
    現職為作業員，平均月薪25,000元，未參加社會團體之社經
    地位；(丙)原告黃○○於99年度所得1萬餘元，名下財產總額
    約124萬餘元；被告蘇家富於99年度並無所得記錄，名下財
    產資料約5萬餘元（見本院卷頁9、11所附兩造稅務電子閘門
    財產所得調件明細表）；(丁)被告僅因一時口角爭執毆打原告
    黃○○頭部，致其受有頭部外傷、四肢擦挫傷、臉部挫傷之
    傷害，現仍有頭痛症狀，需門診追蹤治療之日常不便，身體
    及精神上痛苦等一切情狀，認為原告請求被告賠償精神上損
    害以1萬元為適當。
  準此，原告黃○○所得請求之醫療費用及精神慰撫金合計為
    17,812元。
四、綜合以上，本件在原告黃○○請求被告蘇家富給付17,812元
    及自起訴狀繕本送達（即100年11月1日，回執見本院卷頁1
    ）之翌日即100年11月2日起至清償日止，按週年利率百分之
    五計算利息之範圍內，為有理由，應予准許。逾此範圍之請
    求，為無理由，應予駁回。
五、假執行部分：(一)原告黃○○勝訴部分，應依刑事訴訟法第
    491條第10款規定準用民事訴訟法第389條第1項第5款之規定
    ，依職權宣告假執行，原告就此所為假執行之聲請僅促使法
    院發動職權，本院無庸為準駁表示。惟原告黃○○敗訴部分
    及原告陳○○之假執行聲請，因失所附麗，應併予駁回；(二)
    被告雖未為免為假執行之聲請，爰依刑事訴訟法第491條第
    10  款規定準用民事訴訟法第392條第2項規定，依職權酌定
    相當之擔保金額宣告之。
六、訴訟費用負擔部分：原告固聲明訴訟費由應由被告負擔，惟
    本件係刑事附帶民事訴訟，無庸徵收裁判費，且訴訟費用之
    核定屬法院職權事項，無庸就此而為准駁，附此敘明。
中    華    民    國   100    年    11    月    30    日
                  刑事第十三庭  法  官  楊智守

以上正本證明與原本無異。
原告黃○○及被告蘇家富如不服本判決，應於送達後10日內，向
本院提出上訴狀，並應敘述具體理由，如未敘述上訴理由者，應
於上訴期間屆滿後20日內補提理由書狀於本院（均須按他造當事
人之人數附繕本）「切勿逕送上級法院」。
原告陳○○如不服本判決非對於刑事判決有上訴時不得上訴，並
應於送達後10日內向本院提出上訴狀，並應敘述具體理由，如未
敘述上訴理由者，應於上訴期間屆滿後20日內補提理由書狀於本
院（均須按他造當事人之人數附繕本）「切勿逕送上級法院」。
。
中    華    民    國   100    年    11    月    29    日
                                書記官  蔡毓琦